臺灣嘉義地方法院民事裁定
111年度聲字第167號 
聲  請  人  賴素月  
相  對  人  林哲銘  
            張雅惠  

            張進發  

            胡雅婷  
上列當事人間請求返還股權事件，聲請人聲請確定訴訟費用額，
本院裁定如下：  
    主  文
相對人林哲銘應給付聲請人之訴訟費用額確定為新臺幣34,139元
，及自本裁定送達相對人林哲銘之翌日起至清償日止，按週年利
率百分之5計算之利息。
相對人張雅惠應給付聲請人之訴訟費用額確定為新臺幣16,770元
，及自本裁定送達相對人張雅惠之翌日起至清償日止，按週年利
率百分之5計算之利息。
相對人張進發應給付聲請人之訴訟費用額確定為新臺幣4,791元
，及自本裁定送達相對人張進發之翌日起至清償日止，按週年利
率百分之5計算之利息。
相對人胡雅婷應給付聲請人之訴訟費用額確定為新臺幣4,192元
，及自本裁定送達相對人胡雅婷之翌日起至清償日止，按週年利
率百分之5計算之利息。
    理  由
一、按法院未於訴訟費用之裁判確定其費用額者，第一審受訴法
    院於該裁判有執行力後，應依聲請以裁定確定之。又該確定
    之訴訟費用額，應於裁定送達之翌日起，加給按法定利率計
    算之利息。民事訴訟法第91條第1項及第3項定有明文。而所
    謂訴訟費用，包括裁判費、同法第77條之23至第77條之25所
    定之費用，即訴訟文書之影印費、攝影費、抄錄費、翻譯費
    、證人及鑑定人日旅費，及其他進行訴訟之必要費用，其餘
    費用即非訴訟費用。而法院於當事人聲請確定訴訟費用額時
    ，自不受聲請人所主張範圍之拘束，是法院得依調卷之結果
    ，為訴訟費用之裁定（臺灣高等法院暨所屬法院91年法律座
    談會民事類提案第22號研討結果參照）。
二、聲請人與相對人間請求返還股權事件，前經本院108年度訴
    字第226號判決聲請人全部勝訴，訴訟費用由相對人林哲銘
    負擔百分之57、相對人張雅惠負擔百分之28、相對人張進發
    負擔百分之8、相對人胡雅婷負擔百分之7；相對人林哲銘、
    張雅惠、張進發不服提起第二審上訴，經臺灣高等法院臺南
    分院109年度上字第44號判決駁回相對人之上訴，第二審訴
    訟費用由相對人林哲銘負擔百分之57、相對人張雅惠負擔百
    分之28、相對人張進發負擔百分之8、相對人胡雅婷負擔百
    分之7；相對人林哲銘、張雅惠、張進發不服提起第三審上
    訴，經最高法院110年度台上字第3038號裁定駁回上訴，第
    三審訴訟費用由相對人林哲銘、張雅惠、張進發負擔，並於
    民國111年4月6日確定在案。
三、經本院調取前開卷宗審查後，聲請人漏未就第一審於108年1
    2月12日所預納之證人日旅費602元、第二審於109年9月29日
    所預納之證人日旅費870元為請求，揆諸前揭說明，本院得
    依調卷審查後之結果，將之列入計算，不受聲請人所主張範
    圍之拘束。是相對人應給付聲請人之訴訟費用額，依附表訴
    訟費用計算書確定如主文所示之金額，並應依上揭規定，自
    裁定送達之翌日起，加給按法定利率計算之利息。
四、依民事訴訟法第91條第1項、第3項規定裁定如主文。
中　　華　　民　　國　　111 　年　　8 　　月　　29　　日
                          民一庭法　官　黃茂宏
以上正本係照原本作成。
如對本裁定抗告，應於裁定送達後10日內向本院提出抗告狀，並
繳納抗告費新臺幣1,000元。 
中　　華　　民　　國　　111 　年　　8 　　月　　29　　日
                                書記官　官佳慧
附表：訴訟費用計算書 （單位：元/新臺幣）   111年度聲字第167號   項        目  金額        備         註   第一審    第一審裁判費 58,420元 聲請人於民國108年4月18日預納。  證人日旅費 602元 聲請人於108年12月12日預納。  第二審    證人日旅費 870元 聲請人於109年9月29日預納。  合    計 59,892元   說明： 關於第一、二審訴訟費用之負擔比例均為相對人林哲銘負擔百分之57、相對人張雅惠負擔百分之28、相對人張進發負擔百分之8、相對人胡雅婷負擔百分之7，經本院調整後，聲請人得分別向相對人林哲銘請求給付34,139元、向相對人張雅惠請求給付16,770元（計算式：59,892×28％＝16,770，小數點以下四捨五入）、向相對人張進發請求給付4,791元（計算式：59,892×8％＝4,791，小數點以下四捨五入）、向相對人胡雅婷請求給付4,192元（計算式：59,892×7％＝4,192，小數點以下四捨五入）。